# 所得税未抵完账务处理

提问人：nx8168 时间：2016-01-07 11:30:41
陈老师，企业调整以前年度损益，所得税汇算清缴时对涉及的年度重新进行了申报，导致存在以前年度多缴所得税，但本年又抵减不完，那剩余的未抵完部分，怎么进行账务处理，谢谢。

回答人：chenyiwei
这种情况，如果没有抵完的余额确定可以在以后年度继续抵免的，则属于《企业会计准则第 18 号——所得税》所指的“当期所得税资产”，应列报为一项“其他流动资产”并在期末考虑未来获得抵减的可能性，必要时对其计提减值准备。